# 关于或有对价（业绩对赌）和明股实债

提问人：cfshichunsheng 时间：2020-09-04 13:33:09
陈版，或有对价（业绩对赌）和明股实债的判断均涉及未来的或有事项，请问或有对价（业绩对赌）和明股实债二者的在会计上的根本区别是什么？

回答人：chenyiwei
明股实债：从一开始的明确意图就是要保证本金安全并取得约定收益或保底收益，各方均默认投资人不应享有或承担股权投资相关的风险和收益（如权益工具公允价值变动）。相应地，对于旨在保证投资人本金安全和取得约定收益的条款，如到期回购、分红差额补足等，基本确定将会被执行。
或有对价（业绩对赌）：投资人的意图是享有或承担股权投资相关的收益（如权益工具增值收益），业绩补偿或回购承诺仅仅是在无法实现原投资目标情况下弥补投资人预期收益损失的一种保护措施，正常情况下不会被启动。